臺灣士林地方法院刑事判決　　　　　　　　　　　　　　九十年度易字第八三八號
　　公　訴　人　臺灣士林地方法院檢察署檢察官
　　被　　　告　甲○○
右列被告因竊盜案件，經檢察官提起公訴 (九十年度偵字第一○三七三號)，本院判
決如左：
    主  文
甲○○攜帶兇器竊盜未遂，累犯，處有期徒刑肆月，如易科罰金，以參佰元折算壹日
。扣案之手套壹副、手電筒壹支、十字螺絲起子壹支、一字螺絲起子壹支及鐵鎚壹支
均沒收。
    事  實
一、甲○○前於民國七十五年間曾犯竊盜罪，經本院判處有期徒刑十月，又於八十五
    年間因犯賭博罪，經臺灣台北地方法院判處罰金一千五百元（以上不構成累犯）
    ，嗣因違反電信法案件，復經臺灣板橋地方法院於八十七年一月二十二日判處有
    期徒刑一年確定，並於八十八年二月十六日執行完畢，仍不知悔改。竟意圖為自
    己不法之所有，於九十年十月十七日凌晨二時四十分許，持手套一副、手電筒一
    支及客觀上可供兇器使用之十字螺絲起子（全長十九公分，鋼柄部分長九點五公
    分、金屬材質、質地堅硬）、一字螺絲起子（全長十九公分，鋼柄部分長十公分
    、金屬材質、質地堅硬）及鐵鎚（長三十二公分，全部為金屬材質、質地堅硬）
    各一支，在台北市○○區○○路一段五一二號前，先將乙○○所有停放該處之車
    牌號碼ＤＭ－八九九二號自用小客車汽車引擎室電瓶引線拔斷，阻斷警報器作用
    後，再以螺絲起子破壞該車右前車門鎖進入車內，並以鐵鎚敲開駕駛座方向盤下
    電門開關外盒，欲以接線方式發動該小客車而加以竊取時，為台北市警察局內湖
    分局西湖派出所巡邏員警當場查獲，而未得逞，並扣得作案用一字、十字螺絲起
    子各一支、鐵鎚一支、手套一副及手電筒一支等物。
二、案經臺北市政府警察局內湖分局報告臺灣士林地方法院檢察署檢察官偵查起訴。
    理  由
一、右開事實，業據被告甲○○於警局初訊及偵查中坦承不諱，核與被害人乙○○於
    警察局指訴失竊情節相符，並有卷附失竊報告、贓物認領保管收據、遭竊車輛照
    片五幀及扣案之作案工具手套、一字螺絲起子、十字螺絲起子、鐵鎚、手電筒等
    件可證。雖被告在審理中辯稱：案發當天，伊是去找朋友，因身上錢用光，所以
    才想偷汽車內的零錢，後因車子內沒有零錢，才又想把車開走云云，惟查：被告
    所辯，與其甫為警查獲而在偵查中坦承破壞汽車門鎖是打算要偷車（見偵查卷第
    二十六頁正面，九十年十月十七日訊問筆錄）等語，顯有出入，可信度已非無疑
    ，參以其於本院審理中供稱扣案鐵鎚及手套是為作案而臨時購買，鐵鎚花一百多
    元（見本院九十一年一月三日審判筆錄）等語明確，衡情被告身上金錢既已用光
    ，又何以有錢購買手套及鐵鎚作案，其辯詞顯有矛盾，況且單純僅為竊取車內零
    錢而竟以百元購買作案之用具亦與常理有違。綜上，被告所辯，應係諉卸之詞，
    不足採信，又縱令其所辯屬實，然被告既自承發現車內沒有零錢後，便想把車子
    開走等語在卷，則其主觀上確有竊取上開車輛故意亦可認定。本件事證明確，被
    告犯行堪以認定，應依法論科。
二、查被告持以作案之一字、十字螺絲起子及鐵鎚，均係金屬材質，質地堅硬，業經
    本院當庭勘驗無訛，若持之行兇，依一般社會觀念，皆足使人之身體、生命產生
    危險，自堪認為兇器，是被告攜帶上開兇器著手竊車之際，甫進入車內，準備發
    動汽車時，即為警查獲，所為係犯刑法第三百二十一條第二項、第三百二十一條
    第一項第三款之攜帶兇器竊盜未遂罪，被告行為尚屬未遂，並依刑法第二十六條
    前段之規定減輕其刑；又被告前因違反電信法案件，經臺灣板橋地方法院於八十
    七年一月二十二日判處有期徒刑一年確定，並於八十八年二月十六日執行完畢，
    有卷附臺灣高等法院被告全國前案紀錄表可按，其受有期徒刑之執行完畢後，五
    年以內再犯本件有期徒刑以上之罪，為累犯，應依刑法第四十七條之規定加重其
    刑，並依法先加後減。爰審酌被告素行不佳，犯罪之動機、目的，行竊時攜帶兇
    器之手段，對他人之人身安全危害非小，惟行竊車輛並未得手，並其犯罪後態度
    尚稱良好等一切情狀，量處如主文所示之刑，並諭知易科罰金之折算標準，以示
    懲儆。
三、扣案之鐵鎚一支，為被告所有且供犯罪所用，手電筒一支、手套一副，雖未用於
    作案，然係被告所有供犯罪預備之物，均據被告供明在卷，應併予宣告沒收；至
    扣案十字及一字螺絲起子，被告雖矢口否認為其所有，辯稱：該工具係案發時即
    已置於被害人車輛之引擎蓋內，並非伊所有云云，然由被害人乙○○於警察局初
    詢時，即陳稱該工具非其所有等語明確；參以該工具係連同其他被告所有之其他
    作案工具，於其為警查獲時一併扣案；且依常情，亦無將螺絲起子等工具置於汽
    車引擎蓋內之理等情綜合觀之，被告所辯不足採信，該十字及一字螺絲起子各一
    支，均堪認定為被告所有且係供犯罪所用之物，而應併予宣告沒收。
據上論結，應依刑事訴訟法第二百九十九條第一項前段，刑法第三百二十一條第二項
、第一項第三款、第二十六條前段、第四十七條、第四十一條第一項前段、第三十八
條第一項第二款，罰金罰鍰提高標準條例第一條前段、第二條，判決如主文。
本案經檢察官張紜瑋到庭執行職務。
中　　　華　　　民　　　國　　　九十一　　年　　　一　　　月　　十六　　日
                                     臺灣士林地方法院刑事第四庭
                                         審判長法　官
                                               法  官
                                               法  官
（得上訴）
附錄本案論罪科刑法條全文
中華民國刑法第三百二十一條
犯竊盜罪而有左列情形之一者，處六月以上五年以下有期徒刑：
一  於夜間侵入住宅或有人居住之建築物、船艦，或隱匿其內而犯之者。
二  毀越門扇、牆垣或其他安全設備而犯之者。
三  攜帶兇器而犯之者。
四  結夥三人以上而犯之者。
五  乘火災、水災或其他災害之際而犯之者。
六  在車站或埠頭而犯之者。
前項之未遂罰之。
